# 商誉减值问题，求助陈版

提问人：飘渺的风 时间：2020-04-01 08:05:24
陈版，我现在在做一家上市公司， 2015 年的时候收购了一家子公司，当时经过评估，对固定资产和无形资产进行了评估增值，再计算商誉。现在，子公司经营业绩不行，面临商誉减值的问题。又请了评估公司出了报告，评估值很低，商誉全部减完还不够，准则规定是按比例分摊至其他各项的账面价值。我面临的困惑是，在商誉不够冲减的时候，是否应先冲减当时评估增值部分的价值，再去分摊至相应的资产。还是直接把评估增值部分和账面价值一起，计算分摊相应的减值。

回答人：chenyiwei
应当“直接把评估增值部分和账面价值一起，计算分摊相应的减值”。合并报表层面资产组的账面价值就是以购买日的公允价值（含评估增值）为基础持续计算到减值评估基准日的金额。